【裁判字號】    92,易,259
【裁判日期】    920225
【裁判案由】    贓物
【裁判全文】
臺灣板橋地方法院刑事判決                          九十二年度易字第二五九號
    公  訴  人  臺灣板橋地方法院檢察署檢察官
    被      告  甲○○
右列被告因贓物案件，經檢察官聲請簡易判決處刑（九十一年度偵緝字第九四九號）
，因本院三重簡易庭認不宜以簡易判決處刑，簽移本院改依通常程序審理，本院判決
如左：
    主  文
甲○○收受贓物，處有期徒刑參月，如易科罰金，以佰元折算壹日。
    事  實
一、甲○○明知車牌號碼ＷＴＩ─七八七號輕型機車，係屬來路不明他人失竊之贓車
    （按該機車為乙○○所有，於民國九十一年二月三日下午八時許，在台北縣蘆洲
    市○○○路一九七巷八弄四號前遭竊），竟基於收受贓物之犯意，於九十一年三
    月間某日，在臺北縣三重市○○路○段二０三巷二０五號自不詳年籍姓名之成年
    人處收受之，並於九十一年三月三十一日，在臺北縣淡水港子坪營區外將前述機
    車借予不知情之林子欽使用，適林子欽於九十一年四月三日十五時三十分許，在
    臺北縣新莊市○○街六十五巷口騎乘前述機車，為警當場查獲而悉上情。
二、案經臺北縣政府警察局新莊分局報請臺灣板橋地方法院檢察署檢察官聲請簡易判
    決處刑，經三重簡易庭簽移本院。
    理  由
一、訊據被告甲○○矢口否認有何贓物犯行，辯稱：上開車輛係在台北縣三重溪尾街
    之一間撞球場，向綽號「阿呆」借得的，因趕時間才向「阿呆」借，阿呆並未告
    知伊為贓車云云。然查，前開機車係被害人乙○○於九十一年二月三日下午八時
    許，在台北縣蘆洲市○○○路一九七巷八弄四號前遭竊之機車，業據被害人乙○
    ○指訴綦詳，顯屬贓車無疑。次查，被告先辯稱：借用人林子欽於案發時，打電
    話給伊，請其代擔罪責，願給付伊新臺幣十萬元云云，或辯稱：係向伊朋友郭建
    業借的云云，辯解前後不一，難以遽信。且證人林子欽否認曾打電話給被告，並
    據證人林盈武證稱：前述機車甲○○係稱其借給林子欽使用，並未說幫林子欽頂
    罪，且甲○○有說車子係向朋友借的等情明確，另證人郭建業並就上開車輛並非
    伊借給甲○○，伊綽號確叫阿呆，但並不知道有此台車，是九十一年三月五日去
    嘉義，同年三月二十二日有騎過等情歷歷（詳參偵查卷第三十三頁反面、第三十
    四頁），況若果係向他人借的之車輛，隨時必須返還，焉有可能轉借他人騎乘多
    日，且並未約定返還期限之理。堪信被告所辯不知係贓車等節，顯係卸責之詞，
    不足採信。此外，並有贓證物品清單、失竊車輛查詢報表等附卷足考，本件事證
    明確，被告犯行堪予認定。
二、核被告甲○○所為，係犯刑法第三百四十九條第一項之收受贓物罪。爰審酌被告
    明知上開機車係來路不明之贓物，竟為貪圖自身一時便利予以收受贓車使用，犯
    罪之動機、目的、手段、所收受之贓物價值及犯罪後之態度等一切情狀，量處如
    主文所示之刑，並諭知易科罰金之折算標準，以資懲儆。
據上論斷，應依刑事訴訟法第四百五十二條、第二百九十九條第一項前段，刑法第三
百四十九條第一項、第四十一條第一項，罰金罰鍰提高標準條例第一條前段、第二條
，判決如主文。
本案經檢察官楊仲農到庭執行職務。
中      華      民      國    九十二    年      二      月    二十五    日
                                臺灣板橋地方法院刑事第四庭
                                    法  官    徐  子  涵
右正本證明與原本無異。
如不服本判決，應於判決送達後十日內向本院提出上訴狀。
                                    書記官    彭  麗  紅
中      華      民      國      九十二      年    二    月    二十七    日
附錄本案論罪科刑法條全文：
中華民國刑法第三百四十九條
收受贓物者，處三年以下有期徒刑、拘役或五百元以下罰金。
搬運、寄藏、故買贓物或為擔保者，處五年以下有期徒刑、拘役或科或併科一千元以
下罰金。
因贓物變得之財物，以贓物論。


司法院資訊處製作；財團法人民間司法改革基金會備份。
